臺灣臺中地方法院民事裁定
111年度抗字第158號
抗  告  人  邱建睿（原名邱立全）


相  對  人  胡凱鈞  
上列當事人間聲請本票裁定事件，抗告人對於本院簡易庭司法事
務官於民國111年4月11日所為111年度司票字第1687號民事裁定
提起抗告，本院裁定如下：
    主    文
抗告駁回。
抗告程序費用新臺幣1,000元由抗告人負擔。
    理    由
一、按執票人向本票發票人行使追索權時，得聲請法院裁定後強
    制執行，票據法第123條定有明文。又本票執票人，依票據
    法第123條規定，聲請法院裁定許可對發票人強制執行，係
    屬非訟事件，此項聲請之裁定，及抗告法院之裁定，僅依非
    訟事件程序，以審查強制執行許可與否，並無確定實體上法
    律關係存否之效力，如發票人就票據債務之存否有爭執時，
    應由發票人提起確認之訴，以資解決（最高法院94年度台抗
    字第1046號裁定意旨參照）。
二、抗告意旨略以：抗告人係受相對人逼迫而簽發如附表所示之
    之本票（下稱系爭本票），且抗告人簽發時僅在系爭本票上
    簽名，並未記載金額、發票日、到期日及受款人等應記載事
    項。且抗告人於交付系爭本票予相對人後，亦一再向相對人
    表示若系爭本票須填載應記載事項時，須得抗告人之同意。
    又相對人未經抗告人同意即盜刻抗告人之印章，系爭本票可
    能係相對人以盜刻之印章所簽發。故系爭本票因欠缺絕對必
    要應記載事項，而屬無效本票，爰依法提起抗告，請求廢棄
    原裁定等語。
三、經查，相對人於原審主張其執有抗告人簽發之系爭本票，並
    免除作成拒絕證書，詎屆期提示未獲付款等情，業據其提出
    本票3紙為證，原裁定依票據法第123條規定，形式審查系爭
    本票，認系爭本票法定應記載事項均已完備，屬有效本票，
    裁定准予強制執行，於法並無不合。至抗告人雖以系爭本票
    簽發時未記載金額、發票日、到期日與受款人等應記載事項
    而屬無效本票，及相對人可能係盜刻抗告人之印章簽發系爭
    本票等情置辯，惟系爭本票之金額、發票日、到期日與受款
    人係由何人記載，系爭本票是否因此無效，相對人是否盜刻
    抗告人之印章簽發系爭本票，核屬實體法上之爭執，依前揭
    說明，自應由抗告人另行提起訴訟，以資解決，非訟程序不
    得加以審究。從而，抗告意旨指摘原裁定不當，求予廢棄，
    為無理由，應予駁回。
四、末按非訟事件，依法應由關係人負擔費用者，法院裁定命關
    係人負擔時，應一併確定其數額，非訟事件法第24條第1項
    定有明文，爰依法確定本件抗告程序費用額如主文第2項所
    示。
五、據上論結，本件抗告為無理由，依非訟事件法第46條、第21
    條第2項、第24條第1項，民事訴訟法第495條之1第1項、第4
    49條第1項、第95條、第78條，裁定如主文。
中　　華　　民　　國　　111 　年　　5 　　月　　31　　日
                  民事第四庭  審判長法  官  黃渙文
                                    法  官  林金灶
                                    法  官  董庭誌
正本係照原本作成。
本裁定除以適用法規顯有錯誤為理由，不得再抗告；如提起再抗
告，應於收受送達後10日內委任律師為代理人向本院提出再抗告
狀（需附繕本1份），並繳納再抗告費新臺幣1,000元。
中　　華　　民　　國　　111 　年　　6 　　月　　1 　　日
                                    書記官  江慧貞
附表：
利息自利息起算日起至清償日止，按週年利率6％計算      編號 發  票  日 票 面 金 額 （新臺幣） 到  期  日 利息起算日 票據號碼 001 111年3月3日 2,000,000元 111年3月5日 111年3月6日 WG0000000 002 111年3月3日 1,000,000元 111年3月10日 111年3月11日 WG0000000 003 111年3月3日 1,000,000元其中之300,000元 111年3月17日 111年3月18日 WG0000000